【裁判字號】    89,台上,3622
【裁判日期】    890622
【裁判案由】    公共危險
【裁判全文】
最高法院刑事判決                              八十九年度台上字第三六二二號
    上  訴  人  甲○○
右上訴人因公共危險案件，不服台灣高等法院台中分院中華民國八十九年三月七日第
二審判決（八十八年度交上訴字第二五七○號，起訴案號：台灣台中地方法院檢察署
八十八年度偵字第一七三四二號），提起上訴，本院判決如左：
    主  文
上訴駁回。
    理  由
一駕車肇事逃逸部分：
按刑事訴訟法第三百七十七條規定，上訴於第三審法院，非以判決違背法令為理由，
不得為之。是提起第三審上訴，應以原判決違背法令為理由，係屬法定要件。如果上
訴理由狀並未依據卷內訴訟資料，具體指摘原判決不適用何種法則或如何適用不當，
或所指摘原判決違法情事，顯與法律規定得為第三審上訴理由之違法情形，不相適合
時，均應認其上訴為違背法律上之程式，予以駁回。本件原判決綜合調查證據之結果
，認上訴人甲○○犯有刑法第一百八十五條之四駕駛動力交通工具肇事，致人傷（原
判決誤繕為死傷）而逃逸罪之事實，因而撤銷第一審關於此部分之科刑判決，改判仍
論上訴人以上開罪名，處有期徒刑拾月，已詳認定犯罪事實之依據及憑以認定之理
由，並對上訴人否認犯罪之辯詞，如何不足採信，均已依據卷內資料予以指駁及說明
，從形式上觀察，原判決並無違背法令情形。上訴意旨謂：上訴人駕車行經台中市○
○路與民族路口時，適逢綠燈，卷內又乏事證，足以證明上訴人駕駛自用小客車闖紅
燈，撞及被害人林仲之所騎重機車，致林仲之受傷之事實，原判決仍論處上訴人駕車
肇事逃逸罪刑，顯有未當等語，係就原判決已詳為論斷與說明之事項，再為事實上之
爭執，殊非適法之第三審上訴理由。又上訴人所犯駕車肇事逃逸與酒後駕車二罪，其
犯意各別，行為互異，應分論併罰，原判決理由三已說明其認事用法之所憑，經核其
所持法律見解並無違誤。上訴意旨指上開二罪，彼此間有連續關係，尚有誤會。再上
訴人所犯駕車肇事逃逸罪，其法定本刑為六月以上五年以下有期徒刑，原判決就此部
分量處有期徒刑拾月，已屬從輕。原判決就上訴人已與被害人和解一節，雖未加以審
酌，但與判決主旨尚不足生影響。此外，上訴人徒憑己意，對原審職權之適法行使及
原判決理由已詳為論斷之事項，任意爭辯，顯與法定上訴第三審之形式要件不符，其
上訴違背法律上之程式，應予駁回。
二酒後駕車部分：
按刑事訴訟法第三百七十六條所列各罪之案件，經第二審判決者，不得上訴於第三審
法院，觀諸該法條之規定自明。上訴人甲○○被訴酒後駕車部分，原判決係維持第一
審依刑法第一百八十五條之三論處罪刑之判決。查該罪名係屬刑事訴訟法第三百七十
六條第一款之案件，既經第二審判決，自不得上訴於第三審法院，上訴人竟就此部分
復提起上訴，顯為法所不許，亦應予駁回。
據上論結，應依刑事訴訟法第三百九十五條前段，判決如主文。
中      華      民      國    八十九    年      六      月    二十二    日
                              最高法院刑事第七庭
                                  審判長法官  謝  家  鶴
                                        法官  洪  文  章
                                        法官  花  滿  堂
                                        法官  陳  世  淙
                                        法官  洪  佳  濱
      右正本證明與原本無異
                                              書  記  官
中      華      民      國    八十九    年      七      月      五      日


司法院資訊處製作；財團法人民間司法改革基金會備份。
